【裁判字號】    96,訴,3941
【裁判日期】    970229
【裁判案由】    毒品危害防制條例
【裁判全文】
臺灣板橋地方法院刑事判決              96年度訴字第3941號
公  訴  人  臺灣板橋地方法院檢察署檢察官
被      告  甲○○
上列被告因違反毒品危害防制條例案件，經檢察官提起公訴（96
年度毒偵字第6747號），本院判決如下：
    主  文
甲○○施用第一級毒品，累犯，處有期徒刑壹年，扣案之內含微
量不足秤重第一級毒品海洛因之殘渣袋壹個沒收銷燬之。又施用
第二級毒品，累犯，處有期徒刑陸月，扣案之內含微量不足秤重
第二級毒品安非他命之殘渣袋個均沒收銷燬之，扣案之吸食器
壹個沒收。應執行有期徒刑壹年肆月，扣案之內含微量不足秤重
第一級毒品海洛因之殘渣袋壹個及內含微量不足秤重第二級毒品
安非他命之殘渣袋個均沒收銷燬之，扣案之吸食器壹個沒收。
    事  實
一、甲○○前於民國（下同）93年間因違反槍砲彈藥刀械管制條
    例等案件，經臺灣宜蘭地方法院等判處有期徒刑1 年4 月、
    6 月、8 月、6 月確定，並定其應執行有期徒刑2 年8 月，
    自93年1 月9 日起算執行，於95年4 月27日假釋付保護管束
    ，至95年6 月16日期滿，假釋未經撤銷，其未執行之刑，以
    已執行完畢論；另前於87年間，因施用毒品案件，經本院裁
    定送觀察、勒戒，自87年10月23日起算，惟有繼續施用毒品
    之傾向，經本院裁定送強制戒治，自87年11月17日起算，於
    88年3 月15日停止戒治付保護管束，至88年10月16日期滿，
    經本院於88年12月14日判處免刑在案，又於91年間，因施用
    毒品案件，經本院裁定送強制戒治（按上開同一犯行，經檢
    察官另案提起公訴，並經本院判處有期徒刑8 月、6 月，定
    其應執行有期徒刑1 年確定在案），竟仍不知悛悔，復基於
    施用第一級毒品海洛因（下稱海洛因）及第二級毒品安非他
    命（下稱安非他命）之犯意，於96年7 月19日為警採尿前回
    溯26小時及96小時之某一時段內，在台灣地區某不詳地點，
    施用海洛因及安非他命各乙次。嗣於96年7 月19日18時許，
    經警在其台北縣永和市○○路305 巷2 弄27號4 樓住處內查
    獲上情，並扣得內含微量不足秤重海洛因之殘渣袋乙個及內
    含微量不足秤重安非他命之殘渣袋3 個及甲○○所有供施用
    毒品用之吸食器乙個。
二、案經台北縣政府警察局中和分局臺灣板橋地方法院檢察署檢
    察官偵查起訴。
        理  由
一、訊據被告甲○○固坦承於上開時地遭警查獲，並扣得上開內
    含微量不足秤重海洛因及安非他命之殘渣袋各乙個、3 個及
    甲○○所有供施用毒品用之吸食器乙個等物，惟矢口否認上
    開犯行，辯稱：伊自95年出監後，即未再施用毒品，扣案之
    上開物品均非伊所有，且伊當時有在台北縣八里療養院接受
    美沙冬之替代治療云云。經查：被告於上開時地遭警查獲後
    所採取之尿液，經送請台灣檢驗科技股份有限公司鑑定之結
    果，確係呈鴉片類及安非他命類陽性反應，此有該公司所出
    具96年8 月13日濫用藥物尿液檢驗報告乙紙可佐，復有扣案
    之上開注射針筒及勺子各乙支在卷可稽，復有扣案之上開內
    含微量不足秤重海洛因及安非他命之殘渣袋各乙個、3 個及
    吸食器乙個，在卷可稽，足堪認定。雖被告辯稱其自95年出
    監後，即未再施用毒品，扣案之上開物品均非其所有，且其
    當時有在台北縣八里療養院接受美沙冬之替代治療云云，惟
    被告於95年4 月27日假釋出監後，即前於96年11月12日，另
    因先後2 次施用海洛因之犯行，經本院以96年度訴字第740
    號判處有期徒刑1 年、1 年，再均減為有期徒刑6 月，並定
    其應執行有期徒刑10月在案（按該案現上訴臺灣高等法院審
    理中），又因先後施用毒品案件，另經臺灣板橋地方法院檢
    察署檢察官以96年度毒偵字第8139號案件提起公訴（即本院
    96年度訴字第4251號案件審理中），此有被告之臺灣高等法
    院被告前案紀錄表乙份可佐，足證被告辯稱其自95年出監後
    ，即未再施用毒品及扣案之上開物品均非其所有云云，顯係
    事後卸責之詞，均不足採信。另被告曾自96年2 月8 日起持
    續多次前往行政院衛生署八里療養院服用美沙冬門診追蹤治
    療（即所謂應「衛生署美沙冬減害計畫」）乙情，此有被告
    所提出行政院衛生署八里療養院96年12月27日診斷證明書乙
    紙可憑，雖堪認定。惟所謂「美沙冬減害計畫」，依行政院
    衛生署管制藥品管理局96年6 月12日管檢字第0960005976號
    函稱「衛生署美沙冬減害計畫所使用藥物是美沙冬口服製劑
    ，依Clarke's Analysis of Drugs and Poisoylidine-1,5-
    dimethy1-3,3-diphenylpyrrolidine（EDDP）及2-ethy1-5-
    methy1-3,3-diphenylpyrrolidine（EDDP）成分，不會代謝
    成可待因及嗎啡成分。人體若服用美沙冬製劑後，其尿液不
    致檢出可待因及嗎啡陽性反應」明確在卷，此亦有本院95年
    度訴字第2347號刑事判決乙份可稽，是被告上開此部分所辯
    ，顯亦係事後卸責之詞，亦不足採信。又被告前於87年間，
    因施用毒品案件，經本院裁定送觀察、勒戒，自87年10月23
    日起算，惟有繼續施用毒品之傾向，經本院裁定送強制戒治
    ，自87年11月17日起算，於88年3 月15日停止戒治付保護管
    束，經本院於88年12月14日判處免刑在案，又於91年間，因
    施用毒品案件，經本院裁定送強制戒治（按上開同一犯行，
    經檢察官另案提起公訴，並經本院判處有期徒刑8 月、6 月
    ，定其應執行有期徒刑1 年確定在案）等情，業據被告於本
    院審理時供承屬實，並有被告之臺灣高等法院被告前案紀錄
    表乙份可佐，亦堪認定。被告上開三犯以上施用海洛因及安
    非他命各乙次之犯行均臻明確，應予依法論科。
二、核被告所為，係犯毒品危害防制條例第10條第1 項之施用第
    一級毒品罪及同條第2 項之施用第二級毒品罪。被告持有上
    開海洛因及安非他命之低度行為，為其持以施用上開海洛因
    及安非他命之高度行為所吸收，均不另論擬。又被告前於93
    年間因違反槍砲彈藥刀械管制條例等案件，經臺灣宜蘭地方
    法院判處有期徒刑1 年4 月、6 月、8 月、6 月確定，並定
    其應執行有期徒刑2 年8 月，自93年1 月9 日起算執行，於
    95年4 月27日假釋付保護管束，至95年6 月16日期滿，假釋
    未經撤銷，其未執行之刑，以已執行完畢論，其復於5 年內
    ，故意再犯有期徒刑以上之上開之罪，為累犯，應依刑法第
    47條第1 項之規定，均加重其刑。爰審酌被告前受有期徒刑
    之執行完畢，復曾因施用毒品，經送觀察、勒戒及強制戒治
    後，經本院判處免刑在案，竟仍不知悛悔，復於上開時地三
    犯以上施用海洛因及安非他命各乙次，不僅損及其個人健康
    ，亦嚴重危害社會安全及被告犯罪後之態度等一切情狀，量
    處如主文所示之刑，並定其應執行之刑，以資儆懲。
三、扣案之上開內含微量不足秤重海洛因乙個及內含微量不足秤
    重安非他命之殘渣袋3 個，因均已無法分離，應依毒品危害
    防制條例第18條第1 項前段之規定，均宣告沒收銷燬之。另
    扣案之上開吸食器乙個，為被告所有供上開犯罪所用之物，
    業據本院認定在卷，應依刑法第38條第1 項第2 款之規定，
    宣告沒收之。
據上論斷，應依刑事訴訟法第299 條第1 項前段，毒品危害防制
條例第10條第1 項、第2 項、第18條第1 項前段，刑法第11條前
段、第47條第1 項、第51條第5 款、第38條第1 項第2 款，判決
如主文。
本案經檢察官楊展庚到庭執行職務。
中    華    民    國    97    年    2     月    29    日
                刑事第十二庭  審判長法  官  戴嘉清
                                    法  官  陳信旗
                                    法  官  林晏鵬
上列正本證明與原本無異。
如不服本判決，應於判決送達後10日內向本院提出上訴狀（應附
繕本），上訴於臺灣高等法院。
                                    書記官  陳映孜
中    華    民    國    97    年    2     月    29    日
附錄法條：毒品危害防制條例第10條
毒品危害防制條例第10條
施用第一級毒品者，處 6 月以上 5 年以下有期徒刑。
施用第二級毒品者，處 3 年以下有期徒刑。


司法院資訊處製作；財團法人民間司法改革基金會備份。
